臺灣高雄地方法院民事判決　九十一年度親字第四六號
　　原　　　告　　丙○○
　　被　　　告　　乙○○
　　兼法定代理人　甲○○
右當事人間否認子女事件，本院判決如左：
    主      文
原告之訴駁回。
訴訟費用由原告負擔。
    事      實      及      理      由
一、原告起訴主張其與訴外人黃聖道原為夫妻，因黃聖道為幫助生意失敗之弟而導致
    家中經濟危機，原告為解決家中經濟困難，聽信被告兼法定代理人甲○○之言，
    而於八十四年一月十七日與黃聖道離婚，並與甲○○結婚，婚後甲○○要求原告
    與被告有實質之婚姻關係，並一再至原告家中吵鬧，原告與被告甲○○於八十四
    年九月二十五日離婚，而期間原告與訴外人黃聖道繼續發生關係，並於八十五年
    五月二十三日生育被告乙○○，惟因乙○○係原告與被告兼法定代理人甲○○婚
    姻關係存續中所受孕，依法推定為原告與被告甲○○之子，原告於乙○○出生時
    已知乙○○非原告與被告甲○○之婚生子，迄今乙○○仍未辦理戶口登記，原告
    並於九十一年三月底與訴外人黃聖道、乙○○會同為親子鑑定，結論不能排除黃
    聖道與乙○○之親子關係，為此爰依法訴請確認被告乙○○非原告自甲○○受胎
    所生。並聲明：求為判決確認被告乙○○非原告自被告甲○○受胎所生。被告兼
    法定代理人甲○○則以其不知道乙○○是否為其與原告之婚生子等語，資為抗辯
    。
二、按「妻之受胎，係在婚姻關係存續中者，推定其所生子女為婚生子女。前項推定
    ，如夫妻之一方能證明妻非自夫受胎者，得提起否認之訴，但應於知悉子女出生
    之日起，一年內為之。」民法第一千零六十三條定有明文，是以否認子女之訴之
    提起，應於夫妻之一方知悉子女出生日起一年內為之始可。
三、原告主張其於八十四年一月十七日與訴外人黃聖道離婚，並與被告甲○○結婚，
    後於八十四年九月二十五日離婚，原告並因與訴外人黃聖道仍有實質婚姻關係，
    而於八十五年五月二十三日生下被告乙○○等事實，固據提出戶籍謄本為證，並
    為被告所不爭執，自堪信為真實。惟原告於本院言詞辯論期日自承於乙○○出生
    時已知乙○○非原告自被告甲○○處受胎所生（九十一年六月十二日言詞辯論筆
    錄），原告既於八十四年五月二十三日被告乙○○出生時，即知乙○○非被告甲
    ○○婚生子之事實，惟竟遲至九十一年四月十六日（見本院收文戳）始提起否認
    子女之訴並繫屬本院，顯已超過前開民法第一千零六十三第二項規定「應自知悉
    子女出生之日起一年內為之」之期限，故原告提起本件訴訟，不符民法第一千零
    六十三條之規定，為無理由，應予駁回。
據上論結：本件原告之訴為無理由，依民事訴訟法第七十八條，判決如主文。
中　　　華　　　民　　　國　　九十一　　年　　　六　　　月　　二十六　　日
                              臺灣高雄地方法院家事法庭
~B法　　　官　林玉心
右正本證明與原本無異。
如不服本判決，應於送達後廿日內，向本院提出上訴狀。
中　　　華　　　民　　　國　　九十一　　年　　　六　　　月　　二十六　　日
~B法院書記官　鄭裕一
